Contactar

Mz C It 43 Los Nísperos (etapa dos), San Martín de Porres, Lima, Lima, Perú +51952354282 (Mobile) unmsm182@gmail.com

www.linkedin.com/in/jhongesell (LinkedIn) github.com (Company) www.facebook.com/tecproriano (Personal) www.facebook.com/tecprogworld (Company)

Aptitudes principales

Construcción y Gerencia de Proyectos de Ingeniería

Investigación y desarrollo de la biónica

Estrategia empresarial

Languages
INGLES US

Publications

Prótesis de pierna transfemoral de rodilla articulable y sistema de autobloqueo

Jhon Gesell Villanueva Portella

Mecánico de fluidos y desarrollador de tecnologías. #HPC #ComputerVision #CFD #AI #SoftwareDeveloper

Área metropolitana de Lima

Extracto

Soy un investigador pero me identifico como un hacker. Yo realmente creo en el espíritu del open-source y en compartir información. Mi profesión es la ingeniería mecánica de fluidos con mucho agrado a la computación de alto rendimiento para hacer lo que se conoce como dinámica de fluidos computacional; me agrada crear tecnología, tengo más de 10 años de experiencia en el campo tecnológico por mi lado siento que aquí están las oportunidades; aprendí a hacer software desktop, gestión de bases de datos, tirar código para hacer simulaciones por ordenador, computación multihílos, vengo estudiando sobre visión artificial y procesamiento de imágenes con OpenCV para Python , he comenzado a estudiar una maestría en ingeniería de sistemas ya que deseo crear software de manera profesional para ofrecer productos tecnológicos que ayuden en los procesos de la industria.

I'm a researcher, but I define myself as a hacker. I really believe on the open-source spirit of sharing information.

Experiencia

H&O Ingenieros Consultores Ingeniero mecánico de fluidos junior octubre de 2019 - Present (1 año 8 meses)

Provincia de Lima, Peru

Aforos en ríos amazónicos asistiendo al equipo de proyecto en nivelación geométrica y trigonométrica, así como con el uso GNSS/GPS.

Aforos en plantas de tratamiento de aguas con equipos GGA/GGV/BTM , ADP y caudalimetro de tuberías. Procesamiento de la data recopilada en campo para medición dinámica como con de las tuberías, integración de informé técnico.

Actualmente desarrollo de programas con interfáz gráfica de usuario para escritorio Windows 10 y aplicaciones para Android.

Coordinación para el análisis de muestras de sedimento de fondo marino con laboratorios especializados.

Universidad Peruana Cayetano Heredia Tutor de Mecánica de Fluidos marzo de 2020 - Present (1 año 3 meses)

San Martín de Porres, Lima, Perú

Enseñanza de la mecánica de fluidos

Introducción al CFD mediante implementación de código para el método de diferencias finitas para la solución a la ecuación de Navier-Stokes Simulaciones por ordenador y computación multihilos mediante OpenFOAM V7 (es una librería de código en C++ que utiliza el método de volumenes finitos) desde la plataforma GNU/Linux

TLS Tolouse Lautrec

Docente de Programación

octubre de 2019 - diciembre de 2020 (1 año 3 meses)

Magdalena del Mar, Lima, Perú

Impartir conocimientos los cursos de 'Fundamentos de Programación 1 y 2' y en 'Programación y Bases de Datos 1 y 2'; tecnologías utilizadas: Html5, CSS, JavaScript, Ajax, Boostrap, Python (Django, PyQT5, Sqlite3), desde el gestor de paquetes Anaconda y Google Colab Research; SQL Server, Workbench y MySQL.

Navier Stokes Institute Cofundador diciembre de 2017 - diciembre de 2019 (2 años 1 mes)

Provincia de Lima, Peru

Instituto Geofísico del Perú

Tesista

febrero de 2018 - abril de 2019 (1 año 3 meses)

Calle Badajoz N° 169 Urb. Mayorazgo IV Etapa - Ate, Lima - Perú

Dirección de Hidrografía y Navegación Practicante pre-profesional agosto de 2017 - enero de 2018 (6 meses)

La Punta, Callao

Tecprog World

Desarrollador de programas

junio de 2015 - diciembre de 2017 (2 años 7 meses)

San Martín de Porres, Lima, Perú

Crear tecnología y a su vez compartir mis conocimientos en video clases.

Congreso Nacional Estudiantil de Gestión de Proyectos (CONEGP 2014)

Gerente de Eventos Culturales agosto de 2014 - noviembre de 2014 (4 meses)

Universidad Nacional Mayor de San Marcos

Hermes Arquitecto & Asociados Asistente personal noviembre de 2012 - febrero de 2013 (4 meses)

Educación

Universidad Nacional Mayor de San Marcos Ingeniería Mecánica de Fluidos, Ingeniería mecánica de fluidos en la especialidad de fluídos geofísicos · (2008 - 2017)

Universidad Nacional Mayor de San Marcos Maestría en Ingeniería de Sistemas con mención en Ingeniería de Software · (2021 - 2022)